【裁判字號】    90,毒抗,529
【裁判日期】    900713
【裁判案由】    毒品危害防制條例
【裁判全文】
臺灣高等法院刑事裁定                              九十年度毒抗字第五二九號
    抗  告  人
    即受處分人    甲○○
右列抗告人因違反毒品危害防制條例案件，不服臺灣桃園地方法院中華民國九十年五
月三十一日裁定（九十年度毒聲字第二三○七號）提起抗告，本院裁定如左：
    主  文
抗告駁回。
    理  由
一、按犯毒品危害防制條例第十條之施用毒品罪，經法院裁定強制戒治確定，送執行
    已滿三月，戒治處所認無繼續戒治之必要者，得檢具事證，由法院裁定停止戒治
    ，於停止期間，應付保護管束；又於上開保護管束期間，違反保護管束應遵守事
    項，情節重大者，得由檢察官聲請法院裁定撤銷停止戒治，此觀之上開條例第二
    十二條第一項、第二項之規定自明。
二、原裁定意旨略以：聲請人即臺灣桃園地方法院檢察署檢察官以抗告人即受處分人
    甲○○前因施用毒品案件，經原裁定法院以九十年度毒聲字第００九四號裁定停
    止戒治，所餘期間並宣付保護管束，惟受處分人竟於保護管束期間，不服從檢察
    官及執行保護管束者之命令，於九十年四月二十四日報到後未驗尿逕行離去，經
    告誡五月十日報到後，驗尿時作假為檢驗員查獲，經觀護人到場處理，受處分人
    承認，並作成悔過書，願接受正常驗尿，惟於等待驗尿中仍自行離去未驗，受處
    分人顯有違反保安處分執行法第七十四條之二第二、四款之行為，且其違反保護
    管束應遵守事項情節重大，檢附相關執行案卷，依毒品危害防制條例第二十二條
    第二項之規定，聲請撤銷停止戒治、聲請撤銷保護管束，令入戒治處所施以強制
    戒治，經審核屬實，應依毒品危害防制條例第二十二條第二項，裁定撤銷停止戒
    治，令入戒治處所施以強制戒治等語。
三、抗告意旨略以：抗告人原係於蒸餃館從事餐點外送之工作，為恐逾時上班遭店長
    開除，於九十年四月二十四日及五月十日報到後，未及獲檢驗員驗尿告知即先行
    離去，是抗告人為保住工作，於不及接獲檢驗員驗尿通知先行離開，擬於下次再
    接到驗尿通知時，再行前往驗尿，應屬有正當理由，自不屬違反保安處分執行法
    第七十四條之二第二、四款情事，更無情節重大可言，依法提起抗告，聲請撤銷
    原裁定云云。
四、經查：抗告人即受處分人甲○○前因施用毒品案件，經原裁定法院以九十年度毒
    聲字第００九四號裁定停止戒治，所餘期間並宣付保護管束，惟抗告人竟於保護
    管束期間，不服從檢察官及執行保護管束者之命令，於九十年四月二十四日報到
    後未驗尿逕行離去，經告誡於五月十日再行報到，當日驗尿時作假為檢驗員查獲
    ，經觀護人到場處理，抗告人承認並作成悔過書，願接受正常驗尿，惟於等待驗
    尿中仍自行離去未驗，觀之抗告人前既有二次未驗尿逕行離去及驗尿程序過程中
    造假之記錄，抗告人顯有違反保安處分執行法第七十四條之二第二、四款之行為
    ，且其違反保護管束應遵守事項情節重大，原審法院依上開規定，裁定撤銷停止
    戒治，令抗告人應入戒治處所施以強制戒治，並無不妥。抗告人所辯顯為卸責之
    詞。本件抗告為無理由，應予駁回。
據上論結，應依刑事訴訟法第四百十二條，裁定如主文。
中      華      民      國     九十     年      七      月    十三      日
                              臺灣高等法院刑事第二十一庭
                                  審判長法  官  葉  騰  瑞
                                        法  官  黃  國  忠
    法  官  江  國  華
右正本證明與原本無異。
不得再抗告。
                                        書記官  吳  碧  玲
中      華      民      國      九十     年     七    月      十六      日


司法院資訊處製作；財團法人民間司法改革基金會備份。
